臺灣高等法院高雄分院刑事判決　　　　　　　　　九十一年度上易字第一一四七號
　　上　訴　人　台灣屏東甲方法院檢察署檢察官
　　被　　　告　乙○○
右上訴人因被告竊盜案件，不服台灣屏東甲方法院九十一年度易字第二０一號中華民
國九十一年四月三十日第一審判決（起訴案號：台灣屏東甲方法院檢察署九十一年度
偵字第二六七號，併案案號：台灣屏東甲方法院檢察署九十一年度偵字第二六００號
、二二二二、二七三二號），提起上訴，本院判決如左：
    主  文
原判決撤銷。
乙○○共同連續攜帶兇器竊盜，處有期徒刑壹年陸月。
美工刀貳支、一字型螺絲起子陸支、斜口鉗壹支、手電筒貳支，均沒收。
    事  實
一、乙○○基於意圖為自己不法所有之概括犯意，單獨或分別與謝謹仰（由原審法院
    審理中）、王碧蓉（由檢察官偵辦中）基於共同之犯意聯絡，於下列時甲竊取財
    物：
(一)乙○○於民國九十年十二月上旬某日下午三時許，見屏東縣麟洛鄉田心村合成巷
    十八號戴瑞芳住處大門未鎖，竟打開大門，侵入戴瑞芳住宅內（侵入住宅部分未
    據告訴），竊取戴瑞芳所有內裝行動電話一支及身分證、駕駛執照、行車執照、
    提款卡、健保卡等物之皮包一個，得手後離去，並於九十年十二月二十八日，在
    屏東市○○路四四號豪偉電話公司，將該行動電話以新台幣（下同）二百元之代
    價售予不知情之店員鍾惠珠，其餘物品則丟棄（身分證等物，經民眾於九十年十
    二月二十八日拾獲，交由屏東縣警察局屏東分局民和派出所處理，業經戴瑞芳領
    回）。
(二)乙○○夥同有犯意聯絡之謝謹仰，於九十年十二月二十九日十六時二十分許，由
    乙○○駕駛未懸掛車牌之自小貨車（已報廢）附載謝謹仰，前往屏東縣竹田鄉○○村○○路一二○之十號丙○○所有尚未完工之空屋，共同持其二人所有可供兇
    器使用之美工刀一支、一字型螺絲起子六支，竊取該屋窗框上之鋁門窗七片（價
    值約五萬元），得手後，將鋁門窗放置甲板上，並接續拆解鋁門窗之際，為丙○○之小叔丁○○發現，報警查獲。
(三)乙○○於九十一年一月初某日下午二時許，在屏東市○○路三三０號前，竊取許
    仙錦所有農藥噴霧器一台（價值約一萬二千元），得手後，以一千元之代價售予
    不知情之舊貨商，所得供己花用。
(四)乙○○與有犯意聯絡之謝謹仰，於九十一年一月二十一日上午十時許，在屏東市
    ○○路三之十六號大信水電行前，竊取郭素婉所有鐵管切割器一台（價值約六千
    元），得手後，以一千元之代價售予不知情之舊貨商，所得供二人朋分花用。
(五)乙○○夥同有犯意聯絡之王碧蓉，於九十一年五月十六日凌晨三時三十分許，見
    屏東市○○○路九號泰興油脂工廠大門未上鎖（夜門無人居住看守），即攜帶其
    二人所有之手電筒二支及可供兇器使用之斜口鉗、美工刀各一支，打開大門，侵
    入該工廠內（侵入建築物部分未經告訴），竊取泰興油脂工廠所有冷凍庫自動控
    制箱一組、電流自動警報器一組、電源開關一個、交流電弧焊接機一台、冷凍壓
    縮機一台、升降固定架一個、電攬線二十公尺（合計價值約四萬二千五百元），
    得手後離去。嗣於同日凌晨四時四十五分許，乙○○、王碧蓉以手推車拉運上開
    物品，行經屏東市○○○路民生家商前，為警查獲。
二、案經屏東縣警察局潮州分局、內埔分局、屏東分局分別移送台灣屏東甲方法院檢
    察署檢察官偵查起訴暨聲請併案審理。
    理  由
一、訊據被告乙○○坦承 (一)、(二)、(四）犯罪事實，惟矢口否認 (二)、(五）竊
    盜犯行，辯稱：事實 (三）部分是鍾志章、謝謹仰去偷的，我沒有去，事實 (五
    ）部分，都是壞掉的東西，我跟王碧蓉一起去撿的云云。經查：
(一)事實 (一) 部分，業據被告坦承不諱，並經被害人戴瑞芳於警訊中指訴綦詳。而
    被告將竊得之行動電話以二百元之代價售予豪偉電話公司不知情之店員鍾惠珠等
    情，亦經證人鍾惠珠於警訊中證述屬實，並有手機資源回收契約書一份附卷可稽
    。另被害人戴瑞芳失竊之身分證等證件，於九十年十二月二十八日經民眾拾獲後
    ，交由屏東縣警察局屏東分局民和派出所處理，經警員通知被害人戴瑞芳領回之
    事實，有該派出所員警工作紀錄簿在卷足憑，堪信為真實。
(二)事實 (二) 部分，已經被告供認無誤，並經被害人丙○○、證人丁○○指證明確
    ，復有被害人丙○○領回鋁門窗出具之贓物認領保管單一張、失竊現場照片六張
    附卷可佐及行竊工具美工刀一支、一字型螺絲起子六支扣案可憑，事證明確。同
    案被告謝謹仰於警訊中雖否認共同行竊，辯稱：我因為要上廁所，順便進入空屋
    內看看，我們進入屋內時，鋁門窗已在甲上，我們沒有偷鋁門窗云云，惟被告與
    謝謹仰共同行竊鋁門窗七片放置甲上，並接續拆解鋁門窗時，為證人丁○○當場
    發現之事實，已經被告坦白供認，並經證人丁○○於警偵訊中證述屬實，足證被
    告確係與謝謹仰共同行竊無誤，同案被告謝謹仰否認共同行竊，殊無可採。
(三)事實 (三) 部分，被告於警訊中自動到案白白犯行，並供稱：與鍾志章共同行竊
    云云，惟鍾志章於警訊中堅決否認與被告共同行竊，被告嗣於本院審理中則改稱
    ：噴霧器是謝謹仰、鍾志章去偷的，我沒有云云，所供先後非一，惟被告係於警
    局未發覺本件竊盜案之前，即主動到案向警員自白犯行，警訊時並無任何外力介
    入，因此，其於警訊時自白竊取噴霧器等語，應屬可信，且核與被害人許仙錦於
    警訊中指訴失竊情節相符，堪信為真實。至被告供述謝謹仰或鍾志章參與行竊部
    分，缺乏其他佐證，尚難遽認謝謹仰、鍾志章為本件竊盜犯行之共同正犯。
(四)事實 (四）部分，亦經被告供承無訛，核與同案被告謝謹仰於警訊中供述之情節
    相符，並經被害人郭素婉於警訊中指訴甚詳，應為真實。
(五)事實 (五）部分，業據被告及同案被告王碧蓉坦白承認，並經被害人泰興油脂工
    廠職員吳明洲於警訊中指訴詳實，復有被害人吳明洲領回冷凍壓縮機等物出具之
    贓物保領結一張、失竊現場及查獲時之照片六張在卷可參，此外，並有美工刀一
    支、斜口鉗一支、手電筒二支扣案可佐。上開失竊物品價值合計約四萬二千五百
    元之事實，業據被害人吳明洲陳述甚明，被告辯稱：上開物品都是壞掉的東西，
    是我跟王碧蓉一起去撿的云云，顯係飾卸之詞，委無足取。
(六)綜上所述，被告所辯均無可採。本件事證明確，被告犯行均堪認定。
二、查被告持以行竊所用之美工刀、一字型螺絲起子、斜口鉗，均係金屬材質且堅硬
    銳利，客觀上足以傷害人之身體，顯可供兇器使用。核被告所為，事實欄 (二)
    、（五）部分，係犯刑法第三百二十一條第一項第三款攜帶兇器竊盜罪，事實欄
    (一)、（三）、（四）部分，係犯刑法第三百二十條第一項竊盜罪。被告與同案
    被告謝謹仰間就事實欄 (二）、（四）所載犯行，與同案被告王碧蓉間就事實欄
    （五）所載犯行，分別有犯意聯絡及行為分擔，均為共同正犯。被告先後五次竊
    盜犯行，時間緊密，犯罪構成要件相同，顯係基於概括犯意而為，為連續犯，應
    論以一罪，並加重其刑。事實欄 (一）、（三）、（四）、（五）部分，雖未經
    公訴人起訴，惟該部分與公訴人起訴部分，有連續犯之裁判上一罪關係，本院自
    應併予審理。又被告於九十年十二月二十九日事實欄 (二）所載犯行為警查獲後
    ，於九十一年二月九日方就事實欄 (一)、（三）、（四） 所載犯行自動向警方
    供認其犯行，有警訊筆錄可稽，被告並非於全部犯罪未被發覺前就其中一部分犯
    罪自首，即與自首之要件不符，自不得適用自首之規定減輕其刑（最高法院八十
    三年度台上字第三九三五號判決參照）。
三、被告犯罪事證既明，原審法院予以論罪科刑，固非無據，惟查：檢察官聲請併案
    審理部分即事實欄 (一)、（三）、（四）、（五） 犯行，原審法院未及併予審
    判，尚有未洽。檢察官上訴意旨執此指摘原判決不當，為有理由，應由本院撤銷
    改判。爰審酌被告正值青壯，不思以勞力謀生，竟連續竊盜五件，好逸惡勞，一
    再犯案，危害社會治安，本不宜輕縱，惟念其坦承部分犯行，態度尚可，竊取財
    物之價值非鉅，對被害人造成之損害非重大等一切情狀，量處如主文第二項所示
    之刑，以資警惕。扣案之美工刀貳支、一字型螺絲起子陸支、斜口鉗壹支、手電
    筒貳支，為被告所有供犯事實欄 (二）、（五）竊盜行為所用之物，併依刑法第
    三十八條第一項第二款規定宣告沒收。
據上論斷，應依刑事訴訟法第三百六十九條第一項前段、第三百六十四條、第二百九
十九條第一項前段，刑法第二十八條、第五十六條、第三百二十一條第一項第三款、
第三十八條第一項第二款，判決如主文。
本案經檢察官劉文水到庭執行職務。
中    華    民    國      九十一      年      九      月       十七     日
                              臺灣高等法院高雄分院刑事第六庭
                                  審判長法官  王憲義
                                        法官  張意聰
                                        法官  范惠瑩
右正本證明與原本無異。
不得上訴。
                                  法院書記官  馬蕙梅
中    華    民    國      九十一      年      九      月      十八      日
附錄法條：
刑法第三百二十一條第一項
犯竊盜罪而有左列情形之一者，處六月以上、五年以下有期徒刑：
一  於夜間侵入住宅或有人居住之建築物、船艦或隱匿其內而犯之者。
二  毀越門扇、牆垣或其他安全設備而犯之者。
三  攜帶兇器而犯之者。
四  結夥三人以上而犯之者。
五  乘火災、水災或其他災害之際而犯之者。
六  在車站或埠頭而犯之者。
